臺灣屏東地方法院刑事判決　　　　　　 100年度簡上字第66號
上　訴　人
即　被　告　邱溪法
上列上訴人因違反家庭暴力防治法案件，不服本院100 年度簡字
第282 號中華民國100 年2 月25日第一審簡易判決（聲請簡易判
決處刑案號：99年度偵字第10687 號），提起上訴，本院管轄之
第二審合議庭判決如下：
    主  文
上訴駁回。
邱溪法緩刑貳年，緩刑期間付保護管束。
    事  實
一、邱溪法與郭月桃原係夫妻關係（渠2 人業於民國75年離婚）
    ，詎邱溪法因不滿郭月桃要求其應致贈外甥之結婚禮金予其
    大姐，竟於98年9 月24日在屏東縣屏東市忠孝公園出手毆打
    並辱罵郭月桃，嗣經本院於民國99年1 月12日，以98年度家
    護字第776 號民事通常保護令裁定邱溪法應完成下列處遇計
    畫：「認知教育輔導（1 次，時間至少3 小時），並於99年
    3 月13日上午8 時50分，至屏東縣政府警察局報到，接受輔
    導之安排。」惟邱溪法竟基於違反上述保護令之犯意，無正
    當理由拒絕前往，復經屏東縣政府於同年5 月7 日通知其應
    主動與執行單位連絡，亦置若罔聞，致未於保護令有效期間
    內完成前開處遇計畫，違反上開保護令之裁定。
二、案經屏東縣政府警察局屏東分局報請臺灣屏東地方法院檢察
    署檢察官偵查後，聲請以簡易判決處刑。
    理  由
壹、證據能力方面：
    按傳聞法則之重要理論依據，在於傳聞證據未經當事人之反
    對詰問予以核實，乃予排斥，惟若當事人已放棄對原供述人
    之反對詰問權，於法院審判時表明同意該等傳聞證據可作為
    證據，基於證據資料愈豐富，愈有助於真實發現之理念，並
    貫徹刑事訴訟法修法加重當事人進行主義之精神，確認當事
    人對於證據能力有處分權之制度，傳聞證據經當事人同意作
    為證據，法院認為適當者，亦得為證據。本件上訴人即被告
    （下稱被告）邱溪法對於後引證據之證據能力，均表示「無
    意見」（見本院卷第16頁反面），且於本院言詞辯論終結前
    ，對於具有傳聞證據性質之證據，均已知其情，然未聲明異
    議，本院復斟酌各該證據並非非法取得，亦無證明力明顯過
    低之情形，以之作為證據，應屬適當，是依刑事訴訟法第15
    9 條之5 之規定，應認該等證據均得採為證據。
貳、實體方面：
一、上揭犯罪事實，業據被告邱溪法於本院審理時坦承不諱（見
    本院卷第18頁反面）；並有社團法人中華溝通分析協會99年
    10 月4日99華通（南）個字第99055 號函附之3 月份認知講
    習缺課名單、屏東縣政府99年5 月7 日屏府社工字第099011
    2674號函、屏東縣政府99年10月19日屏府授衛醫字第099025
    4581號函，及本院98年度家護字第776 號通常保護令裁定、
    屏東縣政府警察局屏東分局保護令執行紀錄表等件（依次見
    警卷第3 至4 頁、第5 頁、第8 頁、第9 至10頁、第11頁）
    ，在卷足資佐證。事證明確，被告犯行洵堪認定。
二、核被告邱溪法所為，係犯家庭暴力防治法第61條第5 款之違
    反保護令罪。被告於保護令有效期間內，雖多次拒不前往接
    受認知教育輔導，然被告僅係違反1 個完成加害人處遇計劃
    義務，而應係基於單一違反保護令之犯意，應僅成立一罪。
三、原審認被告罪證明確，因而適用家庭暴力防治法第61條第5
    款，刑法第11條前段、第41條第1 項前段等規定，並審酌被
    告並無前科紀錄（此有臺灣高等法院被告前案紀錄表在卷可
    稽），及其於本院裁定核發民事通常保護令後，經執行機關
    通知後仍不與執行機關連絡接受輔導，所為誠無可取，另衡
    其違反保護令之犯罪目的、手段、情節、所生危害程度均非
    嚴重，暨其犯後之態度等一切情狀，量處拘役30日，並諭知
    以新臺幣1,000 元折算1 日之易科罰金折算標準。經核原判
    決認事用法，均無不合，量刑亦屬允當。被告空言上訴，指
    摘原判決不當，為無理由，應予駁回。
四、按「受二年以下有期徒刑、拘役或罰金之宣告，而有下列情
    形之一，認以暫不執行為適當者，得宣告二年以上五年以下
    之緩刑，其期間自裁判確定之日起算：一未曾因故意犯罪受
    有期徒刑以上刑之宣告者。二前因故意犯罪受有期徒刑以上
    刑之宣告，執行完畢或赦免後，五年以內未曾因故意犯罪受
    有期徒刑以上刑之宣告者。」刑法第74條第1 項定有明文。
    本院審酌被告前無犯罪前科，有如前述，於本院審理時復坦
    認犯行，且深表悔意，又衡及其本件犯行尚非嚴重等情，爰
    認被告經此偵、審程序，應知所警惕，而無再犯之虞，是以
    其上開所受宣告之刑應以暫不執行為適當，乃併依刑法第74
    條第1 項第1 款之規定予以宣告緩刑2 年，以勵自新，復依
    家庭暴力防治法第38條第1 項之規定，為其於緩刑期間應付
    保護管束之諭知。
據上論結，應依刑事訴訟法第455 條之1 第1 項、第3 項、第36
8 條，刑法第74條第1 項第1 款，家庭暴力防治法第38條第1 項
，判決如主文。
本案經檢察官鍾佩真到庭執行職務。
中    華    民    國   100    年    5     月    24    日
                  刑事第一庭    審判長法  官  徐美麗
                                      法  官  許瑜容
                                      法  官  薛侑倫
以上正本證明與原本無異。
不得上訴。
中    華    民    國   100    年    5     月    24    日
                                      書記官  溫訓暖
附錄本判決論罪科刑法條：
《家庭暴力防治法第61條》
違反法院依第14條第1 項、第16條第3 項所為之下列裁定者，為
本法所稱違反保護令罪，處3 年以下有期徒刑、拘役或科或併科
新臺幣10萬元以下罰金。
一、禁止實施家庭暴力行為。
二、禁止騷擾、接觸、跟蹤、通話、通信或其非必要之聯絡行為
    。
三、遷出住居所。
四、遠離住居所、工作場所、學校或其他特定場所。
五、完成加害人處遇計畫。